<?xml version='1.0' encoding='utf-8'?>
<verb default="díbholaigh" disambig="">
  <verbalNoun default="díbholú" />
  <verbalAdjective default="díbholaithe" />
  <tenseForm default="díbholaigh" tense="Past" dependency="Indep" person="Base" />
  <tenseForm default="díbholaíomar" tense="Past" dependency="Indep" person="Pl1" />
  <tenseForm default="díbholaíodar" tense="Past" dependency="Indep" person="Pl3" />
  <tenseForm default="díbholaíodh" tense="Past" dependency="Indep" person="Auto" />
  <tenseForm default="díbholaigh" tense="Past" dependency="Dep" person="Base" />
  <tenseForm default="díbholaíomar" tense="Past" dependency="Dep" person="Pl1" />
  <tenseForm default="díbholaíodar" tense="Past" dependency="Dep" person="Pl3" />
  <tenseForm default="díbholaíodh" tense="Past" dependency="Dep" person="Auto" />
  <tenseForm default="díbholaíodh" tense="PastCont" dependency="Indep" person="Base" />
  <tenseForm default="díbholaínn" tense="PastCont" dependency="Indep" person="Sg1" />
  <tenseForm default="díbholaíteá" tense="PastCont" dependency="Indep" person="Sg2" />
  <tenseForm default="díbholaímis" tense="PastCont" dependency="Indep" person="Pl1" />
  <tenseForm default="díbholaídís" tense="PastCont" dependency="Indep" person="Pl3" />
  <tenseForm default="díbholaítí" tense="PastCont" dependency="Indep" person="Auto" />
  <tenseForm default="díbholaíodh" tense="PastCont" dependency="Dep" person="Base" />
  <tenseForm default="díbholaínn" tense="PastCont" dependency="Dep" person="Sg1" />
  <tenseForm default="díbholaíteá" tense="PastCont" dependency="Dep" person="Sg2" />
  <tenseForm default="díbholaímis" tense="PastCont" dependency="Dep" person="Pl1" />
  <tenseForm default="díbholaídís" tense="PastCont" dependency="Dep" person="Pl3" />
  <tenseForm default="díbholaítí" tense="PastCont" dependency="Dep" person="Auto" />
  <tenseForm default="díbholaíonn" tense="PresCont" dependency="Indep" person="Base" />
  <tenseForm default="díbholaím" tense="PresCont" dependency="Indep" person="Sg1" />
  <tenseForm default="díbholaímid" tense="PresCont" dependency="Indep" person="Pl1" />
  <tenseForm default="díbholaítear" tense="PresCont" dependency="Indep" person="Auto" />
  <tenseForm default="díbholaíonn" tense="PresCont" dependency="Dep" person="Base" />
  <tenseForm default="díbholaím" tense="PresCont" dependency="Dep" person="Sg1" />
  <tenseForm default="díbholaímid" tense="PresCont" dependency="Dep" person="Pl1" />
  <tenseForm default="díbholaítear" tense="PresCont" dependency="Dep" person="Auto" />
  <tenseForm default="díbholóidh" tense="Fut" dependency="Indep" person="Base" />
  <tenseForm default="díbholóimid" tense="Fut" dependency="Indep" person="Pl1" />
  <tenseForm default="díbholófar" tense="Fut" dependency="Indep" person="Auto" />
  <tenseForm default="díbholóidh" tense="Fut" dependency="Dep" person="Base" />
  <tenseForm default="díbholóimid" tense="Fut" dependency="Dep" person="Pl1" />
  <tenseForm default="díbholófar" tense="Fut" dependency="Dep" person="Auto" />
  <tenseForm default="díbholódh" tense="Cond" dependency="Indep" person="Base" />
  <tenseForm default="díbholóinn" tense="Cond" dependency="Indep" person="Sg1" />
  <tenseForm default="díbholófá" tense="Cond" dependency="Indep" person="Sg2" />
  <tenseForm default="díbholóimis" tense="Cond" dependency="Indep" person="Pl1" />
  <tenseForm default="díbholóidís" tense="Cond" dependency="Indep" person="Pl3" />
  <tenseForm default="díbholófaí" tense="Cond" dependency="Indep" person="Auto" />
  <tenseForm default="díbholódh" tense="Cond" dependency="Dep" person="Base" />
  <tenseForm default="díbholóinn" tense="Cond" dependency="Dep" person="Sg1" />
  <tenseForm default="díbholófá" tense="Cond" dependency="Dep" person="Sg2" />
  <tenseForm default="díbholóimis" tense="Cond" dependency="Dep" person="Pl1" />
  <tenseForm default="díbholóidís" tense="Cond" dependency="Dep" person="Pl3" />
  <tenseForm default="díbholófaí" tense="Cond" dependency="Dep" person="Auto" />
  <moodForm default="díbholaíodh" mood="Imper" person="Base" />
  <moodForm default="díbholaím" mood="Imper" person="Sg1" />
  <moodForm default="díbholaigh" mood="Imper" person="Sg2" />
  <moodForm default="díbholaímis" mood="Imper" person="Pl1" />
  <moodForm default="díbholaígí" mood="Imper" person="Pl2" />
  <moodForm default="díbholaídís" mood="Imper" person="Pl3" />
  <moodForm default="díbholaítear" mood="Imper" person="Auto" />
  <moodForm default="díbholaí" mood="Subj" person="Base" />
  <moodForm default="díbholaímid" mood="Subj" person="Pl1" />
  <moodForm default="díbholaítear" mood="Subj" person="Auto" />
</verb>
